臺灣桃園地方法院刑事判決　　　　　　 93年度簡上字第259號
上　訴　人　臺灣桃園地方法院檢察署檢察官
被　　　告　丙○○　男　34歲（民國59年3月18日生）
右上訴人因被告竊盜案件，不服本院桃園簡易庭九十三年七月二
十六日，九十三年度桃簡字第一００六號第一審簡易判決（聲請
簡易判決處刑案號：臺灣桃園地方法院檢察署九十三年度偵字第
七一八二號；移送併辦案號：同檢察署九十三年度偵字第一三０
０二號、臺灣士林地方法院檢察署九十三年度偵字第七一七一號
），提起上訴，本院合議庭為第二審判決如左：
    主  文
原判決撤銷。
丙○○共同連續結夥三人、踰越牆垣、夜間侵入住宅竊盜，處有
期徒刑陸月，如易科罰金，以參佰元折算壹日。扣案之鑰匙壹把
沒收。
    事  實
一、丙○○有下列前案紀錄，不構成累犯：
  (一)前因竊盜案件，經臺灣板橋地方法院於民國九十年二月五日
    ，以八十九年度易字第四五八二號判決判處有期徒刑十月，
    嗣上訴，經臺灣高等法院將原判決撤銷，判處有期徒刑十一
    月確定。
  (二)復因贓物案件，經臺灣板橋地方法院於九十年十二月十一日
    ，以九十年度易字第九五六號判決判處有期徒刑三月，如易
    科罰金，以三百元折算一日確定。
  (三)又因違反毒品危害防制條例案件，經臺灣新竹地方法院於九
    十年九月十四日，以九十年度竹簡字第四二九號判決判處有
    期徒刑六月，如易科罰金，以三百元折算一日確定。
  (四)再因贓物案件，經本院於九十一年六月六日，以九十一年度
    易字第四０九號判決判處有期徒刑五月，如易科罰金，以三
    百元折算一日確定。
  (五)上開案件合併執行於九十二年八月六日假釋交付保護管束，
    刑期至九十三年五月七日期滿。
二、丙○○猶不知悔改，在緩刑期間，竟基於意圖為自己不法所
    有之概括犯意，或單獨或共同，先後於下列時、地為竊盜行
    為：
  (一)於九十三年四月二十日二十二時許，在桃園縣中壢市○○○
    路○段一四一巷三十三之二號前，以自備之鑰匙，竊取甲○○所有車牌號碼ＧＹＺ—二一０號重型機車，得手後供己騎
    用。嗣於九十三年四月二十日二十三時四十分許，為警在桃
    園縣八德市○○路上查獲，並扣得其所有供竊取上開機車用
    之鑰匙乙把。
  (二)於九十三年五月十二日上午十一時十分許，在桃園縣中壢市
    ○○路一００號前，見戊○○所有車牌號碼ＳＬ九—四九六
    號輕型機車停放路旁，機車鑰匙未取下，有機可趁，迅即發
    動機車，騎乘該部機車離去，竊取得手。嗣於九十三年五月
    十八日零時三十分許，為警在桃園縣中壢市○○○街三一號
    前查獲，並扣得戊○○所有鑰匙三支。
  (三)於九十三年七月二十八日五時許，與成年之蘇雅婷（另案臺
    灣士林地方法院審理）在臺北縣三重市某處搭乘李啟瑞（另
    案臺灣板橋地方法院審理）所駕駛車牌號碼九Ｆ—七四四二
    號之自小貨車，三人共同基於意圖為自己不法所有之犯意聯
    絡，結夥於同日五時十九分前日出前到達丁○○位於臺北縣
    石門鄉富基村坎子腳五八之二九號住處，李啟瑞翻越圍牆夜
    間侵入丁○○住宅，開啟大門讓丙○○進入，李啟瑞、丙○○一起將屋內一樓桌子一張、椅子六張及電視櫃一張，屋內
    二樓椅子四張合力搬運至上開自小貨車上，蘇雅婷則在外把
    風。得手後，三人欲駕車將上開物品駛離現場，適為臺北縣
    政府警察局金山分局警員發現三人形跡可疑上前盤查，當場
    逮捕丙○○、蘇雅婷，李啟瑞則趁隙逃逸。
三、案經桃園縣政府警察局八德分局報告臺灣桃園地方法院檢察
    署檢察官聲請以簡易判決處刑，及桃園縣政府警察局中壢分
    局報告同署檢察官移送併案審理暨臺灣桃園地方法院檢察署
    移送併案審理。
    理    由
一、訊據被告丙○○對於上開犯罪事實二(一)、(二)所示之事實，迭
    於於警詢、偵查及本院審理時坦承不諱，並坦承有於事實二
    (三)所示，搭乘李啟瑞駕駛上開自小貨車前往被害人丁○○位
    於上址住處，在現場與李啟瑞一起搬運上開物品，惟矢口否
    認有何竊盜犯行，辯稱：是黑豹李啟瑞在三重朋友家說一起
    去幫忙搬家具，會有錢賺，所以就和蘇雅婷一起去臺北縣石
    門鄉幫東西，會給伊工錢，並不知道是要去竊盜云云。惟查
    ：
  (一)被告自白犯罪事實二(一)、(二)所示之事實，核與被害人甲○○
    、戊○○警詢指訴之情節相符，並有車籍作業系統查詢認可
    資料、車輛竊盜車牌失竊個別查詢報表二紙、贓物領據二紙
    在卷可稽，足徵被告此部分自白，核與事實相符，足堪認定
    。
  (二)被告於警訊、偵查及本院審理時自白，犯罪事實二、(三)所示
    如何於九十三年七月二十八日五時許，如何與另案被告蘇雅
    婷在臺北縣三重市搭乘另案被告李啟瑞駕駛上開自小貨車，
    三人結夥於同日五時十九分前日出前到達被害人丁○○位於
    上址住處，另案被告李啟瑞、被告丙○○如何將屋內一樓桌
    子一張、椅子六張及電視櫃一張，屋內二樓椅子四張搬運至
    上開自小貨車上，另案被告蘇雅婷則在外把風之事實，經核
    與另案被告蘇雅婷所述之情節相符，並有車籍作業系統查詢
    認可資料、車輛竊盜車牌失竊個別查詢報表一紙、贓物領據
    一紙在卷可稽，足堪認定。又被告丙○○於偵訊中供稱，去
    時還沒有天亮，天還是暗的等語（見九十三年度偵字第七一
    七一號偵查卷第五五頁），而案發當日即九十三年七月二十
    八日之日出時間，為五時十九分，足認被告丙○○等三人係
    於該日五時十九分前夜間侵入被害人丁○○之住宅。被告雖
    辯以，是黑豹要伊一起去搬東西，會給伊工錢，並不知道要
    去竊盜云云。惟被告於警訊中供稱，黑豹駕駛上開自小貨車
    搭載伊與蘇雅婷到丁○○的住宅，黑豹下車叫伊與蘇雅婷二
    人在車上等，黑豹打開大門就把車子開進屋內，並叫伊把大
    門關上，然後伊與黑豹就與被告一起將屋內的東西搬上車等
    語，若被告丙○○與另案被告李啟瑞係要去搬東西，賺取工
    錢，為何李啟瑞開車搭載被告丙○○、蘇雅婷至被害人上址
    大門旁即可，何以要開進屋內？若謂將車開進屋內以便搬運
    ，則又何以要將大門關上？被告所辯係要幫忙另案被告李啟
    瑞搬東西，賺取工錢，而不知道係竊盜云云，顯與常情有違
    。況且被告丙○○與另案被告李啟瑞等人將上開物品搬上車
    ，被告李啟瑞開啟大門見警察，立即叫被告李啟瑞逃走等情
    ，業據另案被告蘇雅婷於偵訊中供述明確。另參以另案被告
    蘇雅婷於警訊、偵訊中均坦承，案發當日是要去偷東西等語
    （見同上偵查卷第十一頁、第五九頁），是被告丙○○辯稱
    ，案發當時並不知道是去竊取東西云云，要屬事後卸責推諉
    之詞，委難採信。綜上而論，足認被告丙○○上開所辯，應
    屬事後避重就輕空言卸責之詞，不足採信，被告丙○○與另
    案被告李啟瑞、蘇雅婷應有於上開犯罪事實二、(三)之時地竊
    取被害人丁○○所有之桌子一張、椅子十張及電視櫃一張一
    情，堪以認定。
  (三)綜上所述，足認被告丙○○對於右揭犯罪事實二、(三)所辯，
    要屬事後空言避就推諉圖卸之詞，殊無可採。本件事證已臻
    明確，被告丙○○之犯行洵堪認定，應予依法論科。
二、按刑法上所謂結夥三人以上係指有共同犯罪之故意，結為一
    夥而言。把風行為，在排除犯罪障礙，助成犯罪之實現，在
    合同意思範圍內分擔犯罪行為之一部，故亦係共同正犯而應
    計入結夥之內（最高法院七十二年度台上字第三二０一號判
    決意旨參照）。核被告丙○○上開犯罪事實二、(一)、(二)所為
    ，均係犯刑法第三百二十條第一項之普通竊盜罪，上開犯罪
    事實二、(三)所為係犯刑法第三百二十一條第一項第一款、第
    二款、第四款結夥三人、踰越牆垣、夜間侵入住宅之加重竊
    盜罪。被告丙○○就上開犯罪事實二、(三)加重竊盜之犯行，
    與另案被告李啟瑞、蘇雅婷間，具有犯意聯絡及行為分擔，
    為共同正犯。被告丙○○先後普通竊盜既遂及結夥三人踰越
    牆垣夜間侵入住宅之加重竊盜犯行，時間尚稱緊接，基本犯
    罪構成要件相同，顯係出於概括犯意為之，應依刑法第五十
    六條連續犯規定，論以情節較重之結夥三人踰越牆垣夜間侵
    入住宅之加重竊盜罪，並加重其刑。又臺灣桃園地方法院檢
    察署檢察官移送該署九十三年度偵字第七一八二號併案審理
    有關被告丙○○就上開右揭犯罪事實二、(二)部分，臺灣士林
    地方法院檢察署移送該署九十三年度偵字第七一七一號併案
    審理有關被告丙○○就上開右揭犯罪事實二、(三)部分，雖未
    經起訴，惟與本案已起訴之右揭犯罪事實二、(一)部分有連續
    犯之裁判上一罪關係，均為起訴效力所及，本院自得併予審
    理，附此敘明。又被告自陳其自幼即為瘖啞人，聽能及語能
    均有障礙，本院於九十三年十二月二十一日審理時，將所問
    問題書寫於空白紙上，並請被告回答的內容寫在紙上，並請
    書記官將併案部分的事實，輸入電腦後列印，交由被告閱覽
    後書寫在紙上之方式，進行審理程序，有該日審理筆錄在卷
    可按，爰依刑法第二十條瘖啞人得減輕其刑之規定，減輕其
    刑，並依法先加後減之。
三、原審以被告竊盜犯行，事證明確，據以論罪科刑，認事用法
    固屬有據。惟查，又被告上開事實二、(二)、(三)所示之竊盜犯
    行，與前開檢察官聲請簡易判決處刑之犯罪事實既具有連續
    犯之裁判上一罪關係，原審於判決時未及審酌於此，僅就檢
    察官聲請部分逕以簡易判決處刑，亦有未洽。上訴意旨以原
    審對於未及審酌部分，請求撤銷原判決，為有理由，應由本
    院撤銷改判。爰審酌被告丙○○犯後僅坦承部分犯行，態度
    尚佳，而具有悔意，並念被告丙○○竊之財物價值非鉅及犯
    罪所生之危害非輕等一切情狀，量處如主文所示之刑，以資
    懲儆，並諭知易科罰金之折算標準。上開犯罪事實二、(一)扣
    案之鑰匙一把，為被告丙○○人所有，且係供本案上開右揭
    犯罪事實二、(一)部分犯罪所用之物，業據被告丙○○於本院
    審理時中供明在卷，已如前述，應依刑法第三十八條第一項
    第二款之規定，予以宣告沒收。上開犯罪事實二、(二)扣案之
    鑰匙三支，為被害人戊○○所有，爰不予宣告沒收，附此敘
    明。
三、至臺灣士林地方法院檢察署以該署九十三年度偵字第七一七
    一號有關被告於九十三年七月二十八日四時許，與李啟瑞、
    蘇雅婷）在臺北縣三重市○○路○段五五號竊取三山興業有
    限公司所有現由乙○○使用車牌號碼九Ｆ—七四四二號之自
    小貨車，因認被告丙○○涉犯刑法第三百二十一條第一項第
    四款之結夥三人之加重竊盜罪嫌，與本件有連續犯之裁判上
    一罪關係，而移送本院併辦。然被告丙○○迭於警訊及偵審
    中堅決否認有何該次竊盜犯行，辯稱：該輛自小貨車並未參
    與行竊等語。雖移送併辦意旨以告訴人乙○○之指訴，為其
    論據。按犯罪事實，應依證據認定之，無證據不得認定其犯
    罪事實。又不能證明被告犯罪者，應諭知無罪之判決，刑事
    訴訟法第一百五十四條第二項、第三百零一條第一項分別定
    有明文。另案被告蘇雅婷於警訊中供稱，上開自小貨車是李
    啟瑞在臺北縣三重市竊取的，正確地點並不清楚等語（見九
    十三年度偵字第七一七一號偵查卷第十二頁）；於偵查時供
    稱，李啟瑞於九十三年七月二十八日上午五時許左右，在臺
    北縣三重市竊取的自己竊取，當時是和李啟瑞在一起的男女
    朋友，李啟瑞有跟伊講是李啟瑞偷的，所以知道李啟瑞偷的
    ，被告丙○○並沒有一起偷等語（見同上偵查卷第五九、六
    ０頁），另案被告蘇雅婷係另案被告李啟瑞之女友，衡情應
    無故意誣指陷害之虞，是另案被告蘇雅婷之證詞，應堪採信
    。是本件僅有被害人乙○○之指訴其所有自小貨車在上開時
    間、地點遭竊云云。是以本院已難僅據被害人乙○○於警訊
    中之指訴而遽信為真，是以被害人乙○○此部分之指訴確有
    疑義，依「罪疑為輕，有利被告」之原則，自難認被告丙○○此部分涉有竊盜之犯行。此外，本院復查無其他積極證據
    證明被告丙○○此部分竊盜犯行，即被告此部分犯行即屬不
    能證明，則此部分顯與本件無連續犯之關係，本院自無從併
    予審理，爰退回原檢察官另為妥適之處理。
據上論斷，應依刑事訴訟法第四百五十五條之一第三項、第三百
六十九條第一項前段、第三百六十四條、第二百九十九條第一項
前段，刑法第二十八條、第五十六條、第三百二十一條第一項第
四款、第二款、第一款、第二十條、第四十一條第一項前段、第
三十八條第一項第二款，罰金罰鍰提高標準條例第二條，判決如
主文。
本案經檢察官廖先志到庭執行職務。
中　　華　　民　　國　　94　　年　　1 　　月　　4 　　日
                      臺灣桃園地方法院刑事第十二庭
                          審判長法  官    游紅桃
                                法  官    王美玲
                                法  官    黃永定
右正本證明與原本無異。
不得上訴。
                                書記官    施春祝
中　　華　　民　　國　　94　　年　　1 　　月　　4 　　日
附錄本判決論罪科刑法條：
刑法第三百二十一條：
犯竊盜罪而有左列情形之一者，處六月以上、五年以下有期徒刑：
一於夜間侵入住宅或有人居住之建築物、船艦或隱匿其內而犯之
者。
二毀越門扇、牆垣或其他安全設備而犯之者。
三攜帶兇器而犯之者。
四結夥三人以上而犯之者。
五乘火災、水災或其他災害之際而犯之者。
六在車站或埠頭而犯之者。
前項之未遂犯罰之。
